【裁判字號】    97,交聲,272
【裁判日期】    971125
【裁判案由】    違反道路交通管理處罰條例
【裁判全文】
臺灣宜蘭地方法院交通事件裁定         97年度交聲字第272號
原處分機關  交通部公路總局臺北區監理所宜蘭監理站
異  議  人
即受處分人  東群通運有限公司
代  表  人  甲○○
上列異議人即受處分人因違反道路交通管理處罰條例案件，對於
交通部公路總局臺北區監理所宜蘭監理站於民國97年9月22 日所
為之處分（原處分案號：宜監字第裁43-Q00000000號）聲明異議
，本院裁定如下：
    主  文
原處分撤銷。
東群通運有限公司汽車所有人，汽車裝載貨物超過核定之總聯結
重量，處罰鍰新臺幣壹萬伍仟元，並記汽車違規紀錄壹次。
    理  由
一、原處分意旨略以：異議人即受處分人東群通運有限公司所屬
    員工施敬銘於民國97年5月17日上午5時44分許，駕駛車牌號
    碼833-AK號營業貨運曳引車，載運水泥行經台2線北上131公
    里梗枋卸貨站，為警攔查，經以固定地秤過磅後，測得總重
    47.88公噸，依該車合法之總連結重量為43 公噸計算，超載
    4.88公噸，為警當場舉發（舉發案號：宜警交字第Q0000000
    0號），原處分機關乃依道路交通管理處罰條例第29條之2第
    1項及3項規定，裁處新臺幣（下同）1萬5,000元。
二、異議意旨略以：本車載運之水泥每包50公斤，總重都一樣，
    從未增加也未減少，過磅時都在法定重量以下，爰依法聲明
    異議。
三、按汽車裝載貨物超過核定之總重量、總聯結重量者，處汽車
    所有人罰鍰，並記汽車違規紀錄1 次；有上開情形者，應責
    令改正或當場禁止通行，並處1 萬元罰鍰，超載10公噸以下
    者，以總超載部分，每1公噸加罰1,000元；超載逾10公噸至
    20公噸以下者，以總超載部分，每1公噸加罰2,000元；超載
    逾20公噸至30公噸以下者，以總超載部分，每1公噸加罰3,0
    00 元；超載逾30公噸者，以總超載部分，每1公噸加罰新臺
    幣 5,000元。未滿1公噸以1公噸計算，道路交通管理處罰條
    例第29條之2第1項、第3項分別定有明文。
四、查異議人雖辯稱：本車出廠過磅時都在法定重量以下云云，
    然舉發單位於舉發時、地使用經經濟部標準檢驗局檢定合格
    且在有效期間內之固定磅秤過磅後，測得本件曳引車之總載
    重為47. 88 公噸，而該車之合法總連結重量僅為43 公噸，
    已超載4.88公噸，以上有採證照片2 張、經濟部標準檢驗局
    度量衡器檢定合格證書1 紙及交通部公路總局臺北區監理所
    宜蘭監理站97 年11月4日北監宜一字第0970008923號函檢附
    之車籍查詢資料2 份在卷可資參照，足認異議人超重違規之
    事實已臻明確。另異議人雖檢陳臺灣水泥股份有限公司97年
    5月16日之出廠單2紙，欲證明本件曳引車載運水泥總重僅為
    31公噸，無違規定等情，然異議人未能於本院所定之時日內
    補呈出廠過磅之記錄及使用磅秤之檢定合格證書，有本院宜
    院瑞刑廉97 交聲272字第38008號函及送達證書各1紙在卷可
    參，本院無從判別異議人所舉出廠單記錄內容之可信度，自
    無捨棄舉發單位以檢定合格之固定磅秤所測得之數值而採信
    異議人所言之理，是異議人違規事實明確，應依法裁罰。
五、綜上，異議人違規事實明確，原處分機關依道路交通管理處
    罰條例第29條之2第3項、違反道路交通管理事件統一裁罰基
    準及處理細則第43條、第44條、第67條之規定，裁處異議人
    罰鍰1萬5,000元，固非無見，惟其漏未依道路交通管理處罰
    條例第29條之2第1項規定，並記汽車違規紀錄1 次，該規定
    係屬強制規定，無從減免，原處分機關漏未裁處即有不當，
    是本件異議雖無理由，然原處分既有上述瑕疵，自亦無可維
    持，爰撤銷原處分，另諭知如主文所示內容之處分，爰依道
    路交通案件處理辦法第20條，裁定如主文。
中    華    民    國    97    年    11    月    25    日
                  交通法庭法  官  楊坤樵
以上正本證明與原本無異。
如不服本裁定，應於裁定送達後5日內，向本院提出抗告狀。（
須附繕本）
                          書記官  謝佩欣
中    華    民    國    97    年    11    月    25    日


司法院資訊處製作；財團法人民間司法改革基金會備份。
